【裁判字號】    94,易,938
【裁判日期】    950328
【裁判案由】    竊盜
【裁判全文】
臺灣臺北地方法院刑事判決               94年度易字第938號
公  訴  人  臺灣臺北地方法院檢察署檢察官
被      告  乙○○
上列被告因竊盜案件，經檢察官提起公訴（94年度偵字第16714
號），本院判決如下：
    主  文
乙○○竊盜，處有期徒刑參月，如易科罰金，以參佰元折算壹日
。
    事  實
一、乙○○與甲○○原係男女朋友關係，共同居住在台北市○○
    ○路○段77號7樓之2甲○○租屋處，因經濟狀況不佳，竟意
    圖為自己不法之所有，於93年5月8日上午9時許，趁甲○○
    返回台中時，在上址甲○○租屋處衣櫃內，竊取甲○○所有
    價值新台幣（下同）14萬元之鑽石項鍊1條（鑽石淨重1.13
    克拉），得手後將上開鑽石項鍊典當予台北縣三重市之「光
    華銀樓」，所得款項供己花用殆盡。嗣甲○○於同年月23日
    晚間12時許，自台中返回上址租屋處後發覺上情，始報警查
    獲。
二、案經甲○○訴由台北市政府警察局中山分局報告台灣台北地
    方法院檢察署檢察官偵查起訴。
    理  由
一、訊據被告乙○○於本院審理時固坦承於前揭時、地取走告訴
    人甲○○所有上開鑽石項鍊1條之事實，惟辯稱：該項鍊是
    其購買送給甲○○的，那時尚未分手，因經濟狀況不好，拿
    去典當週轉，想等經濟狀況好一點就去贖回，並非竊盜云云
    。經查：前揭事實，業據證人即告訴人甲○○於警詢及偵查
    中證述明確（見偵字第16714號卷第11、37、41頁，被告對
    證據能力不爭執），並有上開鑽石項鍊之保證書1份附卷可
    稽（見同上偵查卷第19頁）。被告雖辯稱其所為並非竊盜，
    惟按意圖為自己或第三人不法之所有，而竊取他人之動產者
    ，為竊盜罪，刑法第320條第1項定有明文，而所謂「竊取」
    ，指違背他人意思或未得其同意而破壞他人對動產之持有並
    建立自己之支配管領力，所謂「他人之物」，則指非屬行為
    人單獨所有而現存他人支配管領下之有體物，均足充之。本
    件被告於本院審理時業已坦承：「我拿那條項鍊時甲○○不
    知道」、「（項鍊）一直都沒有贖回，三個月後流當」、「
    當時經濟狀況不好所以先拿去典當，我沒有經過他（指甲○
    ○）同意」、「（問：你既然送給她〈指甲○○〉沒有經過
    她的同意就不能自己拿走？）是。我知道」等情不諱（見本
    院95年1月24日、95年3月14日筆錄）；被告既已將上開鑽石
    項鍊贈與告訴人，即屬告訴人單獨所有之物，其未經告訴人
    同意取走予以典當，自有不法所有之意圖，而屬竊盜行為甚
    明，是被告上開所辯，顯係卸責之詞，殊無足採。本件事證
    明確，被告犯行堪予認定。
二、核被告所為，係犯刑法第320條第1項之竊盜罪。爰審酌被告
    犯罪之動機、目的、手段，因缺錢花用而竊取已贈與告訴人
    之物、犯後態度尚屬良好等一切情狀，量處如主文所示之刑
    ，並諭知易科罰金之折算標準。
三、公訴意旨認被告於前揭時、地，除竊取告訴人所有上開鑽石
    項鍊1條外，另竊取告訴人所有之面額100萬元本票1紙乙情
    ；然為被告所否認，而被告所涉此部分竊盜犯行，雖經告訴
    人於警詢及偵查中指訴在卷，惟依告訴人於警詢及偵查中所
    為證言觀之，其並未目睹遭竊之情形，況依卷內現存資料，
    亦無其他積極事證足認被告確另竊取上開本票1紙，是本院
    自難僅憑告訴人片面之指訴遽認被告確有竊盜上開本票之犯
    行。此外，復查無其他積極證據足認被告確有竊取告訴人上
    開本票之犯行，惟此部分事實與前揭犯罪事實具有實質上一
    罪之關係，爰不另為無罪之諭知。
據上論斷，應依刑事訴訟法第299條第1項前段，刑法第320條第1
項、第41條第1項前段，罰金罰鍰提高標準條例第1條前段、第2
條，判決如主文。
本案經檢察官黃于真到庭執行職務。
中    華    民    國    95    年    3     月    28    日
                    刑事第七庭  審判長法  官  梁耀鑌
                                      法  官  蔡守訓
                                      法  官  蕭清清
上正本證明與原本無異。
如不服本判決，應於判決送達後10日內向本院提出上訴狀。
                                      書記官  劉麗英
中    華    民    國    95    年    3     月    29    日
附論罪科刑依據法條：
刑法第320條
意圖為自己或第三人不法之所有，而竊取他人之動產者，為竊盜
罪，處 5 年以下有期徒刑、拘役或 500 元以下罰金。
意圖為自己或第三人不法之利益，而竊佔他人之不動產者，依前
項之規定處斷。
前二項之未遂犯罰之。


司法院資訊處製作；財團法人民間司法改革基金會備份。
